【裁判字號】    95,易,14
【裁判日期】    950731
【裁判案由】    竊盜
【裁判全文】
臺灣新竹地方法院刑事宣示判決筆錄        95年度易字第14號
公  訴  人  臺灣新竹地方法院檢察署檢察官
被      告  乙○○
指定辯護人  本院公設辯護人  甲○○
上列被告因竊盜案件，檢察官提起公訴（94年度偵字第5895號）
）後，聲請改依協商程序而為判決，本院於中華民國95年7 月31
日下午5 時在本院刑事第九法庭宣示判決，出席職員如下：
法官起立朗讀判決主文、犯罪事實要旨、附記事項、處罰條文及
告以上訴限制、期間並提出上訴狀之法院，且諭知記載其內容：
一、主  文：
    乙○○連續攜帶兇器竊盜，處有期徒刑壹年。
    扣案之尖嘴鉗、美工刀、剪刀、省力鉗、電線剪及螺絲起子
    各壹支均沒收之。
二、犯罪事實要旨：
    乙○○基於意圖為自己不法之所有之概括犯意，先於民國94
    年10月28日23時35分許，前往臺灣鐵路管理局縱貫線鐵路基
    起115 公里加200 公尺處，持其所有客觀上對人之生命、身
    體足以造成危害，可供兇器使用之尖嘴鉗、美工刀、剪刀、
    省力鉗、電線剪及螺絲起子各1 支，將臺灣鐵路管理局所有
    已架設之行車號誌電纜線剪下，而竊取長約3公尺價值約新
    臺幣（下同）1000元之電纜線，得手後持往由不知情之邱順
    堂所經營位於苗栗縣頭份鎮○○路1號處之順堂舊貨行販售
    ，得款160元。其復延續前揭不法所有之意圖，於94年10月
    31 日12時10分許，又前往上開處所，持其所有客觀上對人
    之生命、身體足以造成危害，可供作為兇器使用之上揭工具
    ，以同上方式，竊取臺灣鐵路管理局所有並已架設長約3公
    尺，價值約1000元之行車號誌電纜線，得手後，持往縱貫線
    鐵路基起115公里加300公尺處（即新竹市○○路橋下鐵道旁
    ），欲剝解所竊得之電纜線外皮。嗣於94年10月31日21時許
    ，其在上址剝解電纜線外皮時，為警當場查獲，並扣得長約
    6公尺之電纜線外皮（業已發還）及上揭工具等物。
三、扣案之尖嘴鉗、美工刀、剪刀、省力鉗、電線剪及螺絲起子
    各1 支等物，均為被告所有，且均係供其為上揭竊盜犯行時
    所用之物等情，業據被告供述在卷，爰應依刑法第38條第1
    項第2 款之規定宣告沒收之。
四、處罰條文：
    修正前刑法第56條、第321 條第1 項第3 款。
五、又臺灣臺北地方法院檢察署移送併辦意旨略以（95年度偵字
    第6597號）：被告乙○○意圖為自己不法所有，於95年3 月
    9 日23時至同年月10日凌晨1 時許，在臺北縣板橋市○○路
    ，侵入陳進德所駕駛車牌號碼T2—5659號自用小客車內，徒
    手竊得臺灣土地銀行臺北分行之空白支票15張、現金9 萬多
    元、美金200 元及日幣5000元等物，因認被告所為普通竊盜
    犯行與本案所為前述竊盜犯行具有連續犯之裁判上一罪關係
    ，而移送併案審理等語。惟訊據被告始終否認有為前開併案
    意旨所指之竊盜犯行，且被告為本案竊盜之犯罪時間，係94
    年10月28日及同年月31日，此2 次犯行之時間僅相隔3 日，
    然與移送併辦部分認被告為前開普通竊盜之95年3 月9 日之
    犯罪時間，則已相隔近5 個月之久，且被告所為本案竊盜犯
    行之態樣，係攜帶前述客觀上足以對人之生命、身體造成危
    害，可供作為兇器使用之上揭工具竊取電纜線，然前述移送
    併辦部分係認被告徒手進入車內竊取財物，犯罪手段亦不相
    同，從而從兩案犯罪時間及手段予以觀察，尚難認被告於94
    年10月28日至同年月31日連續為本案2 次加重竊盜犯行時，
    即有概括為併案意旨所指犯行之犯意存在；且被告始終否認
    移送併辦部分之犯罪行為，並辯稱：支票不是我偷的，是他
    人交給我的等語，是足徵縱認被告涉犯移送併辦意旨所指之
    犯行，亦應係另行起意，尚難認與本案間具有何實質上或裁
    判上一罪之關係，是依前開說明，此部分即非起訴效力之所
    及，本院無從併案審理，應退由檢察官依法續行偵辦，附此
    敘明。
六、協商判決除有刑事訴訟法第454 條之4 第1 項第1 款於本訊
    問程序終結前，被告撤銷協商合意或檢察官撤回協商聲請者
    ；第2 款被告協商之意思非出於自由意志者；第4 款被告所
    犯之罪非第455 條之2 第1 項所定得以協商判決者；第6 款
    被告有其他較重之裁判上一罪之犯罪事實者；第7 款法院認
    應諭知免刑或免訴、不受理者情形之一，及違反同條第2 項
    「法院應於協商合意範圍內為判決；法院為協商判決所科之
    刑，以宣告緩刑或2 年以下有期徒刑、拘役或罰金為限」之
    規定者外，檢察官與被告均不得上訴。
七、如有前項得上訴之情形，得自收受宣示判決筆錄送達之日起
    10 日內，向本院提出上訴書狀，上訴於第二審法院。
中    華    民    國    95    年    7     月    31    日
                  刑事第五庭    書記官  汪淑菁
                                法  官  楊惠芬
以上筆錄正本係照原本作成。
中    華    民    國    95    年    8     月    3     日
                                書記官  汪淑菁
附錄本案論罪科刑法條全文：
刑法第321 條第1 項第3 款：
犯竊盜罪而有左列情形之一者，處6 月以上5 年以下有期徒刑：
  三  攜帶兇器而犯之者。


司法院資訊處製作；財團法人民間司法改革基金會備份。
